【裁判字號】    92,訴,216
【裁判日期】    920325
【裁判案由】    毒品危害防制條例
【裁判全文】
臺灣高雄地方法院刑事判決                          九十二年度訴字第二一六號
    公訴人  臺灣高雄地方法院檢察署檢察官
    被  告  甲○○
右列被告因違反毒品危害防制條例案件，經檢察官提起公訴（九十一年度毒偵字第五
六一七號），本院判決如左：
    主  文
甲○○連續施用第一級毒品，累犯，處有期徒刑拾月。
海洛因壹包（淨重零點零肆公克，包裝重零點貳貳公克）沒收銷燬。
    事  實
一、甲○○前於民國八十六年間，因違反麻醉藥品管理條例及竊盜案件，經臺灣台北
    地方法院及臺灣基隆地方法院分別判處有期徒刑八月、六月確定，並定應執行有
    期徒刑一年一月，於八十八年八月十三日縮短刑期執行完畢。
二、甲○○復於八十七年間，因施用第一級毒品海洛因案件，經台灣高雄地方法院（
    以下簡稱本院）裁定送觀察、勒戒，再經裁定令入戒治處所施以強制戒治，於停
    止戒治保護管束期滿後，由本院於八十九年二月二十四日，以八十七年度訴字第
    六四二號判處免刑在案（嗣已確定）。嗣又因施用海洛因案件，經裁定送強制戒
    治，同時並由臺灣高雄地方法院檢察署（以下簡稱高雄地檢署）檢察官提起公訴
    ，而於九十一年一月三十一日，經本院以九十一年度訴字第三四０號判處有期徒
    刑八月確定。詎甲○○仍不知悔改，再基於施用海洛因毒品之概括犯意，先後於
    九十一年八月十三日上午十時許及同年九月十七日下午一時許，均在高雄市前鎮
    區漁港之某公共廁所內，將海洛因摻於礦泉水後以針筒注射手肘靜脈之方式，連
    續施用海洛因兩次，嗣於同年九月十七日下午二時四十分許，為警在高雄市○○
    區○○街四七二號查獲，並扣得海洛因一包（淨重零點零四公克，包裝重零點二
    二公克）。
三、案經高雄市政府警察局小港分局報告臺灣高雄地方法院檢察署檢察官偵查起訴。
    理  由
一、訊據被告甲○○對於右揭事實坦承不諱，而其於九十一年九月十七日下午二時四
    十分許為警查獲時所採尿液，經檢驗係呈嗎啡陽性反應，有高雄市立凱旋醫院煙
    毒尿液檢驗成績書一紙（偵查卷第十五頁）在卷可憑，並有海洛因一包扣案可稽
    ，而上開物品經檢驗確屬第一級毒品海洛因（淨重零點零四公克，包裝重零點二
    二公克），有法務部調查局鑑定通知書一份附卷可稽（偵查卷第十八頁），是以
    被告供承「有於九十一年八月十三日、同年九月十七日先後兩次施用海洛因」之
    任意性自白，核與事實相符，堪予採信。又查，被告於八十七年間，因施用海洛
    因案件，經本院裁定送觀察、勒戒，再經裁定令入戒治處所施以強制戒治，於停
    止戒治保護管束期滿後，由本院於八十九年二月二十四日，以八十七年度訴字第
    六四二號判處免刑在案（嗣已確定），嗣又因施用海洛因案件，經裁定送強制戒
    治，同時並由高雄地檢署檢察官提起公訴，而於九十一年一月三十一日，經本院
    以九十一年度訴字第三四０號判處有期徒刑八月確定等情，為被告所供承不諱，
    復有前開本院刑事判決二份，及台灣高雄地方法院檢察署刑案資料查註紀錄表、
    本院被告院內索引卡紀錄表及台灣高等法院被告全國前案紀錄表各一紙在卷可憑
    。綜上所述，本案事證明確，被告之右揭犯行堪以認定。
二、核被告所為，係犯毒品危害防制條例第十條第一項之施用第一級毒品罪。其施用
    第一級毒品前之持有毒品行為，本應論以持有毒品罪，惟其持有毒品之行為應均
    為其後施用毒品之行為所吸收，不另論罪。其兩次施用毒品之行為，乃時間相近
    、方法相同，觸犯構成要件相同之罪，顯係基於概括犯意反覆為之，為連續犯，
    應論以一罪並依法加重其刑。查被告於八十六年間，因違反麻醉藥品管理條例及
    竊盜案件，經臺灣台北地方法院及臺灣基隆地方法院分別判處有期徒刑八月、六
    月確定，並定應執行有期徒刑一年一月，於八十八年八月十三日縮短刑期執行完
    畢，有台灣高雄地方法院檢察署刑案資料查註紀錄表及台灣高等法院被告全國前
    案紀錄表各一紙在卷可憑，其於有期徒刑執行完畢後五年內再犯本件有期徒刑以
    上之罪，為累犯，應依刑法第四十七條規定加重其刑，並遞加重之。審酌被告前
    已因兩次施用毒品案件均經強制戒治程序後，竟未生警悟、悔改之心，再為本件
    施用毒品犯行，顯見其自律意志不堅，行為實不足取，然念及其所為係自我戕害
    行為，未損及他人，於犯罪後坦承犯行，態度良好等一切情狀，量處如主文所示
    之刑。再者，扣案之海洛因一包經送驗後確為第一級毒品海洛因（淨重零點零四
    公克，包裝重零點二二公克）等情，已如前述，而用以盛裝海洛因之包裝袋，因
    已與海洛因難以析離，亦應整體視同毒品海洛因，一併依毒品危害防制條例第十
    八條第一項前段規定予以宣告沒收銷燬。
三、據上論斷，應依刑事訴訟法第二百九十九條第一項前段，毒品危害防制條例第十
    條第一項，第十八條第一項前段，刑法第十一條，第五十六條，第四十七條，判
    決如主文。
本案經檢察官陳永豐到庭執行職務。
中      華      民      國      九十二      年    三    月    二十五    日
                                  臺灣高雄地方法院刑事第六庭
                                      法  官  周玉群
右正本證明與原本無異。
如不服本判決，應於判決送達後十日內，向本院提出上訴狀。
                                      書記官  林同啟
中      華      民      國      九十二      年    三    月    二十五    日
毒品危害防制條例第十條第一項：
  施用第一級毒品者，處六月以上五年以下有期徒刑。


司法院資訊處製作；財團法人民間司法改革基金會備份。
